臺灣臺中地方法院刑事裁定
111年度聲字第1119號
聲  請  人  臺灣臺中地方檢察署檢察官
受  刑  人  曾文駿




上列聲請人因受刑人數罪併罰有二裁判以上，聲請定其應執行之
刑（111年度執字第2933號、111年度執聲字第836號），本院裁
定如下：
    主    文
曾文駿所犯如附表所示各罪所處之刑，應執行有期徒刑壹年貳月
，併科罰金新臺幣柒萬元，罰金如易服勞役，以新臺幣壹仟元折
算壹日。
    理    由
一、聲請意旨略以：本件受刑人曾文駿犯數罪，先後經判決確定
    如附表，應依刑法第53條、第51條第5、7款，定應執行之刑
    ，爰依刑事訴訟法第477條第1項規定聲請裁定，併請依照刑
    法第42條第3項，諭知易服勞役之折算標準等語。
二、按裁判確定前犯數罪者，併合處罰之。但有下列情形者，不
    在此限。一、得易科罰金之罪與不得易科罰金之罪。二、得
    易科罰金之罪與不得易服社會勞動之罪。三、得易服社會勞
    動之罪與不得易科罰金之罪。四、得易服社會勞動之罪與不
    得易服社會勞動之罪。前項但書情形，受刑人請求檢察官聲
    請定應執行刑者，依第51條規定定之；數罪併罰，分別宣告
    其罪之刑，依下列各款定其應執行者：五、宣告多數有期徒
    刑者，於各刑中之最長期以上，各刑合併之刑期以下，定其
    刑期。但不得逾30年；七、宣告多數罰金者，於各刑中之最
    多額以上，各刑合併之金額以下，定其金額；依刑法第53條
    及第54條應依刑法第51條第5款至第7款之規定，定其應執行
    刑者，由該案犯罪事實最後判決之法院之檢察官，聲請該法
    院裁定之，刑法第50條、第51條第5款、第7款及刑事訴訟法
    第477條第1項分別定有明文。次按有二裁判以上，經定其執
    行刑後，又與其他裁判併合而更定其執行刑者，前定之執行
    刑當然失效，仍應以原來宣告之數個刑罰計算，而不以當時
    該數罪所定應執行刑為計算基準；然上開更定之應執行刑，
    不應比前定之應執行刑加計其他裁判所處刑期後為重，否則
    即與法律秩序理念及法律目的之內部界限有違，難認適法，
    此有最高法院93年度台非字第192號判決意旨可資參照。
三、查本件受刑人曾文駿因犯如附表編號1至3所示之罪，經判處
    如附表編號1至3所示之刑，並確定在案，有各該案件之判決
    書及臺灣高等法院被告前案紀錄表在卷可按。受刑人前於民
    國111年3月31日請求臺灣臺中地方檢察署檢察官依刑法第53
    條、第51條第5款、第7款規定，定應執行刑，有受刑人請求
    並簽名之臺灣臺中地方檢察署「刑法第50條第1項但書案件
    是否請求檢察官聲請定應執行刑調查表」1紙附於執行卷可
    稽。是聲請人認應依刑法第51條第5款、第7款之規定，定應
    執行之刑，本院審核認為本件聲請與首揭法條規定尚無不合
    ，應予准許。再受刑人所犯如附表編號1至2所示之有期徒刑
    部分，固前經臺灣高等法院臺中分院110年度聲字第826號裁
    定定應執行有期徒刑10月確定，惟受刑人既有附表編號1至3
    所示之罪應合併定執行刑，則前定之應執行刑即當然失效，
    本院自可更定該等罪責之應執行刑。然依上開說明，本院定
    其應執行刑，就有期徒刑部分，不得逾越刑法第51條第5款
    所定法律之外部界限，亦應受內部界限，即不得重於有期徒
    刑1年3月（計算式為：附表編號1、2所示之罪曾定應執行刑
    有期徒刑10月，加計附表編號3所示之罪，共為有期徒刑1年
    3月）；就併科罰金部分，不得逾越刑法第51條第7款所定法
    律之外部界限，即不得重於罰金新臺幣（下同）8萬元（計
    算式為：附表編號1所示之罪加計附表編號3所示之罪，共為
    罰金8萬元）。準此，審酌受刑人所犯如附表所載之罪，分
    別為不能安全駕駛致交通危險罪、詐欺、違反洗錢防制法，
    考量各該行為態樣、侵害法益及危害程度、犯罪時間等因素
    ，斟酌受刑人所犯上開各罪責任非難重複程度，兼顧其所犯
    數罪反應出之人格特性及犯罪傾向、施以矯正之必要性、日
    後復歸社會更生，以及本院函知受刑人就本件定應執行之刑
    陳述意見，受刑人表示無意見（見本院卷第25頁）等情狀，
    定其應執行之刑如主文所示，並就罰金部分諭知易服勞役之
    折算標準。又受刑人所犯如附表編號1所示之有期徒刑部分
    ，原得易科罰金，然與其所犯不得易科罰金之如附表編號2
    至3所示之罪併合處罰之結果，依上開說明，本院於定執行
    刑時，自不得併諭知易科罰金之折算標準，附此敘明。
據上論斷，應依刑事訴訟法第477條第1項，刑法第53條、第50條
第2項、第51條第5款、第7款、第42條第3項前段，裁定如主文。
中　　華　　民　　國　　111 　年　　4 　　月　29  　　日
                  刑事第十一庭  法  官  蔡汎沂
以上正本證明與原本無異。
如不服本裁定，應於收受送達後5日內向本院提出抗告狀。（應
附繕本）
　　　　　　　　　　　　　　　　書記官  黃筠婷
中　　華　　民　　國　　111 　年　　4 　　月　　29　　日
附表：受刑人定應執行刑案件一覽表
編      號  1 2 3 罪      名  不能安全駕駛致交通危險罪 詐欺 洗錢防制法 宣  告  刑  有期徒刑2月，併科罰金新臺幣2萬元，有期徒刑如易科罰金，罰金如易服勞役，均以新臺幣1000元折算一日。 有期徒刑9月 有期徒刑5月，併科罰金新臺幣6萬元，罰金如易服勞役，以新臺幣1000元折算一日。 犯 罪 日 期  109年5月28日 106年4月21日 109年1月13日至109年4月5日 偵查(自訴)  機關年度 案號  臺中地方檢察署109年度偵字第18231號 臺中地方檢察署106年度偵字第19991號等 臺中地方檢察署109年度偵字第21269號等  最後 事實審 法院 臺灣臺中地方法院 臺灣高等法院臺中分院 臺灣臺中地方法院  案 號 109年度豐交簡字第621號 109年度上訴字第410號 110年度簡上字第43號  判 決日期 109年8月10日 109年11月26日 111年1月20日  確定 判決 法 院 臺灣臺中地方法院 臺灣高等法院臺中分院 臺灣臺中地方法院  案 號 109年度豐交簡字第621號 109年度上訴字第410號 110年度簡上字第43號  判決確定日期 109年9月8日 109年12月28日 111年3月1日 備       註  臺中地方檢察署109年度執字第13607號 臺中地方檢察署110年度執字第1397號 臺中地方檢察署111年度執字第2933號   【編號1至2之有期徒刑部分經臺灣高等法院臺中分院110年度聲字第826號裁定定應執行有期徒刑10月】